【裁判字號】    90,交易,77
【裁判日期】    901018
【裁判案由】    過失傷害
【裁判全文】
台灣苗栗地方法院刑事判決                            九十年度交易字第七七號
    公  訴  人  臺灣苗栗地方法院檢察署檢察官
    被      告  甲○○
右列被告因過失傷害案件，經檢察官提起公訴（九十年度偵字第三三三八號），本院
判決如左：
    主  文
甲○○因過失傷害人致重傷，處有期徒刑伍月，如易科罰金以佰元折算壹日。
    事  實
一、甲○○於民國九十年五月十二日下午一時二十分許，駕駛車號ＬＴ—４０６１號
    自用小客車，由南往北沿苗栗縣三義鄉往苗栗市方向行駛，途經苗栗縣三義鄉雙
    湖村一二鄰雙湖二一０號前劃有分向限制線之路段，應注意車前狀況，並應在遵
    行車道內行駛，不得駛入來車之車道，且依當時天候為晴、路面乾燥、日間自然
    光線、視距良好，道路平坦無障礙物，並無不能注意之情形，竟疏於注意，駛入
    對向由北往南方向行駛之來車道，導致其駕車左前車頭撞擊由高明榮所駕駛，附
    載乙○○及丙○○兄弟之車號ＭＸ—７９８７號自用小客車左前車頭，並將ＭＸ
    —７９８７號車往後推撞由黃麗慧所駕駛之車號ＦＴ７—８６３號重型機車倒地
    ，高明榮因此受有頭部挫傷等傷害（未提出過失傷害告訴），乙○○因此受有腹
    部脾臟破裂併大量腹內出血切除脾臟之重傷害，丙○○因此受有胸部、右手、左
    大腿及右小腿多處挫傷，黃麗慧因此受有手腳多處挫傷（未提出過失傷害告訴）
    等傷害。甲○○則於車禍發生後，未被發覺前，旋於同日下午一時二十四分五十
    二秒以0000000000號行動電話撥打至一一九報警至現場處理，並緊急
    將傷者送醫急救，始未造成更大傷害，而自首接受裁判。
二、案經乙○○及丙○○訴由苗栗縣警察局苗栗分局報請臺灣苗栗地方法院檢察署檢
    察官告查起訴。
    理  由
一、訊據被告甲○○對右揭過失傷害事實坦承不諱，核與告訴人乙○○、丙○○指訴
    及證人高明榮、黃麗慧證述情節相符，並有道路交通事故調查報告表及現場照片
    八幀附卷可參。按汽車行駛時，駕駛人應注意車前狀況，隨時採取必要安全措施
    ；在劃有分向限制線之路段，不得駛入來車之車道內，道路交通安全規則第九十
    四條第三項、第九十七條第二款分別定有明文。被告於前揭時地駕車，自應遵守
    上開交通安全規定，且依道路交通事故調查報告表及現場照片所示當時天候晴朗
    、路面乾燥、日間自然光線、視距良道路平坦無障礙物等情，並無不能注意情事
    ，竟疏未注意警戒前方，駛入劃有行向限制線由北往南方向行駛之對向來車道，
    自有過失甚明。而告訴人乙○○因此受有腹部脾臟破裂併大量腹內出血切除脾臟
    之重傷害，丙○○因此受有胸部、右手、左大腿及右小腿多處挫傷，分別有大千
    綜合醫院出具之診斷證明書二份及同院於九十年九月六日以九十千醫字第九００
    九００八號函覆乙○○病情為：乙○○因脾臟破裂併大量腹內出血，而緊急切除
    脾臟等語及附函所附病歷影本各一分附卷可稽，告訴人二人傷害之結果係因被告
    之上開過失行為所致，且其傷害結果之發生與被告之過失行為間具有相當因果關
    係。本件事證明確，被告之犯行堪予認定。
二、按脾臟是免疫及造血器官，係人體之重要器官，告訴人乙○○之脾臟因被切除，
    對身體有重大不治之傷害，核被告對告訴人乙○○部分，係犯刑法第二百八十四
    條第一項後段之過失致重傷罪；另過失傷害告訴人丙○○部分，係犯刑法第二百
    八十四條第一項前段之過失傷害罪。被告一過失行為致告訴人乙○○、丙○○分
別受有重傷害及普通傷害，係屬一行為觸犯過失傷害及過失重傷罪名之想像競合
    犯，應依刑法第五十五條規定從一重之刑法第二百八十四條第一項後段之過失致
    重傷害罪處斷。公訴人認被告過失傷害載明輝部分係犯刑法第二百八十四條第一
    項前段之過失傷害罪，容有誤會，起訴法條，應予變更。被告於九十年五月十二
    日下午一時二十分許肇事後，犯罪未經發覺前，旋於同日下午一時二十四分五十
    二秒以0000000000號行動電話撥打至一一九報警至現場處理，此有中
    華電信股份有限公司函附之0000000000號行動電話於九十年五月十二
    日通聯紀錄一份在卷可稽，參核其於苗栗縣警察局苗栗分局三義駐所製作之警訊
    筆錄，其自動報警處理，並承認其為肇事者及陳述肇事經過而接受裁判甚明，其
    所為已合於刑法第六十二條前段所定對於未發覺之犯罪自首而接受裁判之要件，
    應依該條規定減輕其刑。爰審酌被告品行良好（此有臺灣高等法院被告全國前案
    紀錄表一份在卷可參）、智識品行、被告之過失程度、告訴人受傷情形、被告犯
    後主動報警將傷者送醫，並坦承肇事經過態度良好，惟尚未與告訴人成立和解等
    一切情狀，量處如主文所示之刑，並諭知易科罰金之折算標準。
據上論斷，應依刑事訴訟法第二百九十九條第一項前段、第三百條，刑法第二百八十
四條第一項、第五十五條、第四十一條第一項前段，罰金罰鍰提高標準條例第一條前
段、第二條，判決如主文。
本案經檢察官陳佞如到庭執行職務。
中      華      民      國    九十      年      十      月     十八     日
                                    臺灣苗栗地方法院交通法庭
                                        法  官  黃  賢  婷
右正本證明與原本無異。
如不服本判決，應於判決送達後十日內向本院提出上訴狀( 應附繕本 )，上訴於
臺灣高等法院台中分院。
                                        書記官  陳  文  聰
中      華      民      國    九十      年      十      月     十八     日
附錄法條
中華民國刑法第二百八十四條
 (過失傷害罪)
因過失傷害人者，處六月以下有期徒刑、拘役或五百元以下罰金，致重傷
者，處一年以下有期徒刑、拘役或五百元以下罰金。


司法院資訊處製作；財團法人民間司法改革基金會備份。
